# 关于收取延迟付利息收入记账科目的问题

提问人：wx_5aa6257e410c 时间：2021-12-06 11:06:15
我方和客户均为非金融机构，收到客户支付的的延迟付款利息，在记账时，是冲减“财务费用”记入“财务费用-利息收入-存款利息收入”还是“其他业务收入-利息收入”？

回答人：chenyiwei
实务中多数是列入“财务费用——利息收入”。当然也可以作为资金占用费收入确认为其他业务收入，但不常见。